【裁判字號】    97,易,3392
【裁判日期】    980205
【裁判案由】    竊盜
【裁判全文】
臺灣臺北地方法院刑事判決              97年度易字第2913號
公  訴  人  臺灣臺北地方法院檢察署檢察官
被      告  丙○○
                      號4樓.
選任辯護人  吳啟玄律師
上列被告因竊盜案件，經檢察官提起公訴（97年度偵字第14516
、15651號）及追加起訴（97年度偵字第24445號），本院於準備
程序訊問被告，被告為有罪之陳述，經裁定改依簡式審判程序審
理，並合併審理，判決如下：
    主  文
丙○○攜帶兇器毀越安全設備竊盜，累犯，處有期徒刑柒月，扣
案之一字形起子、十字形起子、鐵撬及小型手電筒各壹支均沒收
；又攜帶兇器毀越安全設備竊盜，累犯，處有期徒刑柒月，扣案
之一字形起子、十字形起子、鐵撬及小型手電筒各壹支均沒收；
又攜帶兇器毀壞門扇竊盜，累犯，處有期徒刑柒月，扣案之一字
形起子、十字形起子、鐵撬及小型手電筒各壹支均沒收；又攜帶
兇器毀壞門扇竊盜，累犯，處有期徒刑玖月。應執行有期徒刑貳
年，扣案之一字形起子、十字形起子、鐵撬及小型手電筒各壹支
均沒收。
    事  實
一、丙○○前於民國96年間因竊盜案件，經本院判處有期徒刑6
    月確定，減刑為有期徒刑3月，於民國96年11月28日易科罰
    金執行完畢，猶未悔改，竟各基於意圖為自己不法所有之犯
    意，分別為下列之竊盜犯行：
（一）於97年4月7日上午7時許，攜帶其所有客觀上足對人之生
      命、身體、安全構成威脅，具有危險性之凶器一字形起子
      、十字形起子、鐵撬及供照明用之手電筒各1支，至位於
      臺北市○○區○○路119巷7號之2白麝香服飾店，見該店
      後鐵窗生鏽，且當時尚未營業無人看管，遂持前揭一字形
      起子拆卸破壞該後鐵窗安全設備，而攀爬踰越入內（涉犯
      侵入住宅及毀損罪之部分未據告訴），打開櫃台抽屜，竊
      取店內所有之現金新台幣（下同）1萬7,000元，得手後離
      去。
（二）於97年5月23日凌晨2時許，攜帶前揭其所有客觀上足對人
      之生命、身體、安全構成威脅，具有危險性之凶器一字形
      起子、十字形起子、鐵撬及供照明用之手電筒各1支，至
      臺北市○○區○○路443巷13弄5號祥琳服飾店，乘該店夜
      間店面打烊無人看管之際，以前揭鐵撬破壞該店生鏽之後
      鐵窗安全設備，攀爬踰越入內（涉犯侵入住宅及毀損罪之
      部分未據告訴），竊取店內收銀機內之現金3,000餘元，
      得手後離去。
（三）於97年6月10日上午7時許，攜帶前揭其所有客觀上足對人
      之生命、身體、安全構成威脅，具有危險性之凶器一字形
      起子、十字形起子、鐵撬及供照明用之手電筒各1支，至
      臺北市○○區○○路119巷9號美人魚服飾店，乘店面尚未
      營業無人看管之際，持前揭鐵撬撬開破壞該店後鐵門，入
      內（涉犯侵入住宅及毀損罪之部分未據告訴）竊取店內收
      銀機內之現金9,500元，得手後離去。嗣於97年6月20日10
      時15分許，在臺北市○○區○○路5段17號為警盤查時查
      獲，並扣得丙○○所有供竊盜所用之上開一字形起子、十
      字形起子、鐵撬及小型手電筒各一支。
（四）於97年11月3日凌晨1時30分許，攜帶其所有客觀上足對人
      之生命、身體、安全構成威脅，具有危險性之凶器螺絲起
      子1支，至臺北市大安區○○○路○段149號1樓「Shelter
      Q專櫃門市」，乘夜間店面打烊無人看管之際，以前揭螺
      絲起子撬開破壞該店之後門，入內（涉犯侵入住宅及毀損
      罪之部分未據告訴）竊取店內收銀機所置之現金5萬6840
      元（其中2仟元紙鈔1張、1仟元紙鈔49張、5佰元紙鈔3張
      、1佰元紙鈔40張、50元硬幣6枚、10元硬幣4枚）及訂貨
      ‧調貨‧修改單4紙。嗣於同日凌晨2時30分許，丙○○甫
      返回其位在臺北市○○區○○路3段164號住處前，因行跡
      可疑，遭警盤詰時畏罪丟棄上開甲○○○○○○ ○○○○之訂貨
      ‧調貨‧修改單4紙，而查悉上情。
二、案經臺北市政府警察局信義分局報告，及乙○○訴由臺北市
    政府警察局松山分局報告臺灣臺北地方法院檢察署檢察官偵
    查起訴及追加起訴。
    理  由
一、上開事實，業據被告丙○○迭於警詢、偵查及本院審理時坦
    承不諱，核與告訴人「Shelter Q專櫃門市」店長乙○○之
    指訴、證人即白麝香服飾店店長洪議誠、祥林服飾店店長林
    修毅及美人魚服飾店員工鄧自成分別證述其失竊之情節相符
    （見97年度偵字第24445號卷第11頁至第12頁、97年度偵字
    第14516號卷第18頁至第20頁、第23頁至第24頁、第55頁至
    第56頁、97年度偵字第15651號卷第16頁至第17頁），並有
    白麝香服飾店、祥林服飾店及美人魚服飾店監視器翻拍畫面
    、贓物照片及贓物認領保管單等附卷可稽（見97年度偵字第
    14516號卷第34頁、第36至第38頁、第41頁、97年度偵字第
    15651號卷第19頁至第21頁、97年度偵字第24445號卷第23頁
    至第26頁），及前揭一字形起子、十字形起子、鐵撬及小型
    手電筒各一支扣案可資佐證，足徵被告出於任意性之自白核
    與事實相符。本案事證明確，被告之犯行堪以認定。
二、按刑法第321條第1項第3款之攜帶兇器竊盜罪，係以行為人
    攜帶兇器竊盜為其加重條件，此所謂兇器，其種類並無限制
    ，凡客觀上足對人之生命、身體、安全構成威脅，具有危險
    性之兇器均屬之，且祇須行竊時攜帶此種具有危險性之兇器
    為已足，並不以攜帶之初有行兇之意圖為必要（最高法院79
    年臺上字第5253號判例參照）。被告行竊時所攜帶之扣案一
    字形起子、十字形起子、鐵撬及未扣案之螺絲起子各一支均
    質地堅硬，為足以殺傷人生命、身體之器械，顯為具有危險
    性之兇器。又刑法第321條第1項第2款所謂之門扇專指門戶
    而言，指分隔住宅或建築物內外之間之出入口大門而言，而
    所謂「其他安全設備」係指門扇牆垣以外，依通常觀念足認
    防盜之一切設備。鐵窗具有防閑作用，自屬安全設備。是核
    被告就事實欄一、（一）及（二）部分所為，均係犯刑法第
    321條第1項第2款、第3款之攜帶凶器毀越安全設備竊盜罪；
    就事實欄一、（三）及（四）部分所為，均係犯刑法第321
    條第1項第2款、第3款之攜帶凶器毀壞門扇竊盜罪。被告所
    犯上開四罪，犯意各別，行為互異，應予分論併罰。又被告
    有如事實欄所載之前科紀錄，此有臺灣高等法院被告前案紀
    錄表一份在卷可參，其於5年以內再故意犯本件有期徒刑以
    上之罪，均為累犯，均依刑法第47條第1項規定加重其刑。
    爰審酌被告前有竊盜之前科，素行不佳，竟不循正途獲取財
    物而再度下手行竊，且於本案前三次犯行遭查獲起訴而於本
    院審理之期間，仍不思真心悔改而再犯第四次犯行，惡行不
    輕，惟念其犯後尚知坦承犯行，所竊取之財物價值非鉅，且
    部分已由被害人領回，兼衡其犯罪動機、目的、手段及智識
    程度等一切情狀，分別量處如主文所示之刑，並定其應執行
    刑。扣案之一字形起子、十字形起子、鐵撬及小型手電筒各
    一支係被告所有供竊盜所用之物，業據被告陳明在卷，應依
    刑法第38條第1項第2款之規定併予宣告沒收。又被告為第四
    次竊盜犯行時所使用之螺絲起子一支，因未扣案，且被告供
    承業已丟棄，爰不為沒收之諭知。至於扣案之口罩、手套、
    運動鞋、棒球帽及牛仔褲，均非直接供被告犯本案加重竊盜
    罪所用之物，亦非違禁物，爰不予宣告沒收。
三、另追加起訴書雖認單純對被告施以刑罰難收矯正之效，應予
    宣告強制工作等語。惟按保安處分係針對受處分人將來之危
    險性所為之處置，以達教化、治療之目的，為刑罰之補充制
    度，保安處分中之強制工作，旨在對嚴重職業性犯罪及欠缺
    正確工作觀念或無正常工作因而犯罪者，強制其從事勞動，
    學習一技之長及正確之謀生觀念，使其日後重返社會，能適
    應社會生活。然保安處分之措施亦含社會隔離、拘束身體自
    由之性質，其限制人民之權利，實與刑罰同，自應受比例原
    則之規範，使保安處分之宣告，與行為人所為行為之嚴重性
    、行為人所表現之危險性，及對行為人未來行為之期待性相
    當（最高法院91年度臺上字第4625號判決意旨參照）。經查
    ，被告雖曾於事實欄所載之96年間犯竊盜罪並經執行完畢後
    而再犯，惟被告供稱其有陸陸續續在朋友之公司內工作，因
    收入不穩定，且太太剛生產需要用錢才一再偷竊等語，足見
    被告應係需要用錢而為本案之犯行，尚難認被告已有犯竊盜
    罪之習慣，復考量其犯罪行為之嚴重性尚非重大，所竊取之
    財物價值亦非甚鉅，本院認前開所宣告之刑及應執行之刑，
    應足以收遏止並矯治其犯罪行為之效果，無另宣告強制工作
    以預防矯治其社會危險性之必要，爰不另為強制工作之諭知
    ，併此敘明。
據上論斷，應依刑事訴訟法第273條之1、第299條第1項前段，刑
法第321條第1項第2款、第3款、第47條第1項、刑法第38條第1項
第2款、第51條第5款，判決如主文。
本案經檢察官林冠佑到庭執行職務
中    華    民    國    98    年    2    月     5     日
                  刑事第五庭    法  官  李宜娟
上正本證明與原本無異。
如不服本判決應於收受送達後10日內向本院提出上訴書狀，並應
敘述具體理由；其未敘述上訴理由者，應於上訴期間屆滿後20日
內向本院補提理由書（均須按他造當事人之人數附繕本）「切勿
逕送上級法院」。告訴人或被害人如對於本判決不服者，應具備
理由請求檢察官上訴，其上訴期間之計算係以檢察官收受判決正
本之日期為準。
                                書記官  張華瓊
中    華    民    國    98    年    2    月     6     日
附錄本案論罪科刑法條
中華民國刑法第321條
（加重竊盜罪）
犯竊盜罪而有左列情形之一者，處六月以上、五年以下有期徒刑
：
一、於夜間侵入住宅或有人居住之建築物、船艦或隱匿其內而犯
之者。
二、毀越門扇、牆垣或其他安全設備而犯之者。
三、攜帶兇器而犯之者。
四、結夥三人以上而犯之者。
五、乘火災、水災或其他災害之際而犯之者。
六、在車站或埠頭而犯之者。
前項之未遂犯罰之。


司法院資訊處製作；財團法人民間司法改革基金會備份。
